臺灣高等法院刑事判決　　　　　　　　96年度上訴字第4713號
上　訴　人　臺灣臺北地方法院檢察署檢察官
被　　　告　乙○○
　　　　　　　　　　（現另案於臺灣臺北監獄執行中）
上列上訴人因被告竊盜案件，不服臺灣臺北地方法院九十六年度
訴字第一０一六號，中華民國九十六年十月二十三日第一審判決
（起訴案號：臺灣臺北地方法院檢察署九十六年度偵字第一二九
三九號），提起上訴，本院判決如下：
    主  文
原判決關於竊盜吳芊荺暨定應執行刑部分撤銷。
乙○○竊盜，累犯，處有期徒刑肆月，如易科罰金，以新臺幣壹
仟元折算壹日。
    事  實
一、乙○○於民國八十七年間因盜匪案件，經臺灣基隆地方法院
    以八十七年度少訴字第六號判處有期徒刑五年確定，於八十
    七年十一月十三日入監執行，於九十年八月二十七日假釋出
    監付保護管束；又於九十一年間因搶奪罪，經同院以九十一
    年度訴字第五六四號判處有期徒刑二年八月確定，前開假釋
    因而撤銷，應執行殘刑一年六月七日，與上述搶奪案件接續
    執行，於九十五年七月二十四日執行完畢。詎仍不知悔改，
    復意圖為自己不法之所有，於九十六年六月二十二日中午十
    二時二十分許，在臺北市○○區○○路「成德市場」內，竊
    得甲○○所有放置於椅子上，內有行動電話一支、信用卡四
    枚、金融卡六枚、存摺九本、現款新臺幣（下同）二百十三
    元、支票二張、眼鏡一副、計算機一台、筆盒一個、水晶吊
    飾二只、電話卡三枚、汽車保險卡十張、筆記本三本、印章
    四顆、汽機車駕照、身分證、機車行照各一枚、保險客戶收
    費收據一批之公事包一只，得手後逃逸。嗣於同日下午一時
    四十五分許，在臺北市信義區○○○路○段與基隆路一段交
    叉路口，搶奪丙○○置於機車腳踏板上之財物（搶奪部分業
    經判決確定），遭警民圍捕，在查獲之皮包內扣得甲○○失
    竊之行動電話（皮包內亦查獲乙○○另案竊得丁○○之行動
    電話），因而查獲上情。
二、案經臺北市政府警察局信義分局移送臺灣北地方法院檢察署
    檢察官偵查起訴。
    理  由
壹、程序方面：
    按被告以外之人於審判外之言詞或書面陳述，除法律有規定
    者外，不得作為證據；又被告以外之人於審判外之陳述，雖
    不符合同法第一百五十九條之一至第一百五十九條之四之規
    定，但經當事人於審判程序同意作為證據，法院審酌該言詞
    陳述或書面陳述作成時之情況，認為適當者，亦得為證據。
    當事人、代理人或辯護人於法院調查證據時，知有第一百五
    十九條第一項不得為證據之情形，而未於言詞辯論終結前聲
    明異議者，視為有前項之同意，刑事訴訟法第一百五十九條
    第一項及第一百五十九條之五分別定有明文。經查，本判決
    下列所引用之各該被告以外之人於審判外之陳述（包含書面
    陳述），檢察官及被告於本院準備程序及審判期日中，均明
    示同意此部分之證據有證據能力，且迄至言詞辯論終結前亦
    未撤回前開同意，本院審酌上開證據資料製作時之情況，尚
    無違法不當及證明力明顯過低之瑕疵，亦認為以之作為證據
    應屬適當，故揆諸前開規定，爰依刑事訴訟法第一百五十九
    條之五規定，認前揭證據資料均有證據能力，合先敘明。
貳、實體方面：
一、訊據被告乙○○於本院審理中矢口否認被訴竊盜甲○○財物
    之犯行，辯稱：伊在搶奪丙○○皮包後經警民圍捕，嗣皮包
    掉落現場，由警察撿起，不知何故甲○○之行動電話在皮包
    內，伊並未竊盜吳芊荺之財物云云。惟查：甲○○於上述時
    、地失竊之公事包，內有行動電話一支、信用卡四枚、金融
    卡六枚、存摺九本、現款二百十三元、支票二張、眼鏡一副
    、計算機一台、筆盒一個、水晶吊飾二只、電話卡三枚、汽
    車保險卡十張、筆記本三本、印章四顆、汽機車駕照、身分
    證、機車行照各一枚、保險客戶收費收據一批等情，業據證
    人吳芊荺於警詢中證述在卷，而扣案之行動電話係在被告搶
    奪之丙○○公事包內查獲等情，亦據證人即查獲警員房孝名
    於原審具結在卷（原審卷第七十九頁），而被告亦坦承另案
    所竊得之丁○○行動電話亦係在丙○○之公事包內查獲，且
    甲○○於用餐時公事包遭竊之情節與丁○○相同。又依被告
    於原審供稱：「我得手正常情形，如果安全就會把裡面的現
    金先拿出，其他東西丟掉。」等語，衡情甲○○所有除行動
    電話外之其餘物品應已為被告所花用，或因無利用價值而遭
    被告丟棄，被告所辯顯係臨訟卸責之詞，不足採信。本案事
    證明確，被告竊盜甲○○公事包之犯行洵堪認定，應予依法
    論科。
二、核被告所為，係犯刑法第三百二十條第一項之普通竊盜罪。
    被告有事實欄所載之前科，於九十五年七月二十四日執行完
    畢，有臺灣高等法院被告前案紀錄表一份附卷可按，其於受
    前開有期徒刑之執行完畢後，五年內故意再犯本件有期徒刑
    以上之刑之罪，為累犯，應依刑法第四十七條第一項規定，
    加重其刑。
三、原審認被告犯行明確而予以論罪科刑，固非無見，但其又認
    被告除行動電話外，未竊盜甲○○其他物品，而不另為無罪
    之諭知。惟被告僅有一竊盜行為，且其所竊物品係甲○○所
    有之公事包，內有行動電話一支、信用卡四枚、金融卡六枚
    、存摺九本、現款二百十三元、支票二張、眼鏡一副、計算
    機一台、筆盒一個、水晶吊飾二只、電話卡三枚、汽車保險
    卡十張、筆記本三本、印章四顆、汽機車駕照、身分證、機
    車行照各一枚、保險客戶收費收據一批等物，已據甲○○證
    述在卷，原判決認僅竊盜行動電話一支，其他物品不能證明
    犯罪，顯有未洽，檢察官上訴執此指摘原判決有關此部分之
    認定不當，為有理由，應由本院撤銷原判決有關竊盜甲○○
    財物及定應執行刑部分，並審酌被告正值壯年，不思向上竟
    竊盜他人所有之財物，所竊財物之價值，並參酌被告犯罪之
    動機、目的、犯罪之手段、犯後之態度等一切情狀，量處有
    期徒刑四月，並諭知易科罰金之折算標準，以資懲儆。
據上論斷，應依刑事訴訟法第三百六十九條第一項前段、第三百
六十四條、第二百九十九條第一項前段，刑法第三百二十條第一
項、第四十七條第一項、第四十一條第一項前段，刑法施行法第
一條之一，判決如主文。
本案經檢察官周誠南到庭執行職務。
中　　華　　民　　國　　96　　年　　12　　月　　31　　日
                  刑事第四庭  審判長法  官  蔡秀雄
                                    法  官  陳國文
                                    法  官  鄭水銓
以上正本證明與原本無異。
本判決不得上訴。
                                    書記官  劉貞達
中　　華　　民　　國　　96　　年　　12　　月　　31　　日
附錄本案論罪科刑法條全文－－
刑法第三百二十條：
意圖為自己或第三人不法之所有，而竊取他人之動產者，為竊盜
罪，處五年以下有期徒刑、拘役或五百元以下罰金。
意圖為自己或第三人不法之利益，而竊佔他人之不動產者，依前
項之規定處斷。
前二項之未遂犯罰之。
